【裁判字號】    99,台抗,629
【裁判日期】    990805
【裁判案由】    違反政府採購法聲請再審
【裁判全文】
最高法院刑事裁定              九十九年度台抗字第六二九號
再 抗告 人  弘富開發有限公司
兼 代表 人  甲○○
上列再抗告人等因違反政府採購法聲請再審案件，不服台灣高等
法院高雄分院中華民國九十九年六月十日駁回其抗告之裁定（九
十九年度抗字第一五二號），提起再抗告，本院裁定如下：
    主  文
再抗告駁回。
    理  由
一、再抗告人甲○○部分
按有罪之判決確定後，因發見確實之新證據，足認受有罪判決之
人應受無罪、免訴、免刑或輕於原判決所認罪名之判決者，固得
依刑事訴訟法第四百二十條第一項第六款規定，為受判決人之利
益聲請再審。惟所稱「發見確實之新證據」，係指該項證據於事
實審法院判決前已經存在，為法院及當事人所不知、不及調查斟
酌，而於判決後始行發見，且就證據本身，從形式上觀察，顯然
可認為足以動搖原確定之判決，而為受判決人有利之判決者而言
。倘受判決人因對其有利之主張為原審所不採，事後提出證明以
圖證實在原審前有利之主張為真實，據以聲請再審者，該項證據
既非裁判後所發現，即難憑以為聲請再審之事由。本件再抗告人
甲○○經台灣高雄地方法院九十八年度訴字第一三０五號確定判
決，認定富成金屬科技股份有限公司（下稱富成公司）總經理魏
隆誼、總經理室專員張智皓及弘富開發有限公司（下稱弘富公司
）負責人甲○○，於民國九十七年六月間，為圖富成公司標得國
防部軍備局生產製造中心二０五廠（下稱軍備局二０五廠）之公
開招標採購案，共同基於以詐術使開標發生不正確結果之犯意聯
絡，由魏隆誼委託甲○○以弘富公司名義配合陪標，並互通富成
公司及弘富公司各自成本，訂出富成公司以新台幣（下同）四百
七十五萬元投標、弘富公司則以四百七十七萬元投標等條件，且
指示張智皓前往弘富公司教導甲○○命不知情之郭秀真填寫投標
所需文件，同時由甲○○提供弘富公司執照等資料，交由張智皓
將弘富公司未彌封之全部投標資料攜回。張智皓旋開立富成公司
為發票人，面額分別為十七萬七百元、十七萬四百元支票二紙，
充當富成公司及弘富公司之押標金，進而以該二公司名義投標。
嗣於開標時，魏隆誼派遣不知情之富成公司員工代表富成公司出
席，甲○○則親自代表弘富公司出席競標，試圖製造競爭假象以
掩飾陪標，欲使系爭標案之開標發生不正確結果，經軍方承辦人
員發覺有異，認定該二公司有重大異常之關聯並宣布停止開標而
未得逞等情，因予論處甲○○共同犯政府採購法第八十七條第六
項、第三項詐術投標未遂罪刑。觀諸原確定判決係依共同被告張
智皓之自白、證人郭秀真、富成公司代表人張銀光之證述及卷附
各項文書證據，資為認定之依據，並對於甲○○否認以弘富公司
名義陪標，所辯：投標金額係伊自行計算，押標金支票係伊向富
成公司借款所得云云，認為不足採信，依證人張智皓、魏隆誼之
供述詳加指駁說明。本件甲○○為證明其前在第一審之辯解為真
實，提出：(一)弘富公司及甲○○所具陳情函、軍備局二０五廠依
該陳情函而於九十九年二月二十六日撤回對弘富公司所為停權通
知書函，(二)弘富公司與富成公司於西元二００八年七月十五日所
訂委託加工合約書、請款明細表各二份，(三)弘富公司九十七年六
月三日所具向富成公司借款十七萬四百元之借據，(四)弘富公司九
十八年十二月二十八日致富成公司之郵局存證信函，謂係發見確
實之新證據，向第一審聲請再審。原裁定以：甲○○所提上開各
項文書，除借據業經原確定判決說明不予採信外，其餘或與甲○
○有無與魏隆誼、張智皓謀議而為上開犯行無涉，本不足動搖原
確定判決之事實認定，或係事後提出證明試圖證實為原確定判決
所不採之主張為真實，依首揭說明，均非「發見確實之新證據」
之屬，因予維持第一審駁回甲○○聲請再審之裁定。經核原裁定
於法並無不合。再抗告意旨仍執聲請再審狀上所載資料，指摘原
裁定不當，其再抗告為無理由，應予駁回。
二、再抗告人弘富公司部分
按不得上訴於第三審法院之案件，其第二審法院所為裁定，不得
抗告，刑事訴訟法第四百零五條定有明文。再抗告人弘富公司因
其代表人甲○○執行業務犯政府採購法第八十七條第六項、第三
項之詐術投標未遂罪，經台灣高雄地方法院九十八年度訴字第一
三０五號確定判決，依政府採購法第九十二條規定，科處弘富公
司罰金新台幣六萬元，有該判決在卷可稽。查政府採購法第九十
二條所定之刑係以罰金為限，屬刑事訴訟法第三百七十六條第一
款之案件，弘富公司不服第一審駁回其聲請再審之裁定，向原審
抗告，既經駁回，依首揭說明，即不得向本院提起再抗告；其猶
為之，自應駁回。
據上論結，應依刑事訴訟法第四百十一條、第四百十二條，裁定
如主文。
中    華    民    國  九十九  年    八    月    五    日
                      最高法院刑事第十庭
                          審判長法官  花  滿  堂
                                法官  黃  正  興
                                法官  陳  東  誥
                                法官  林  錦  芳
                                法官  洪  昌  宏
本件正本證明與原本無異
                                      書  記  官
中    華    民    國  九十九  年    八    月    九    日
                                                      K

司法院資訊處製作；財團法人民間司法改革基金會備份。
